SLAMA MAHMOUD

+216-22-867-764 | mahmoud.slama@eniso.u-sousse.tn

in Slama Mahmoud | nahmoud-slama

Nabeul -8000, Tunis

PROFIL

Étudiant en 3ème année de cycle ingénieur en informatique appliquée, passionné par le développement web, j'ai acquis une solide expérience dans la création de solutions logicielles. Motivé par l'innovation, je souhaite mettre mes compétences techniques au service de projets ambitieux., mon objectif est de progresser dans le secteur technologique tout en continuant mon apprentissage et mon développement personnel..

FORMATION

• École Nationale d'Ingénieurs de Sousse (ENISo) Diplôme National d'Ingénieur en Informatique Appliquée

• Institut Préparatoire aux Études d'Ingénieurs de Nabeul (IPEIN)

Admission au concours d'entrée aux cycles d'ingénieur

Lycée Mahmoud El Messadi

Diplôme du baccalauréat

sept 2022- Courant

Sousse, Tunisie

sept 2022

Nabeul, Tunis

2020

Nabeul, Tunis

EXPÉRIENCE

DOTCOM [\$\phi\$]Stage d'ingénieurJuin 2024 - Août 2024Nabeul, Tunisie

- Participation au développement d'une application de gestion des événements utilisant des technologies modernes : Node.js, Express, PostgreSQL et Angular .
- Conception et création de tableaux de bord interactifs permettant la visualisation des statistiques d'événements, facilitant la prise de décision et l'analyse des performances pour les organisateurs.
- Développement d'un module d'authentification multi-rôles (client, associations, super admin, labo), renforçant la sécurité et optimisant la gestion des accès.
- Ajout de fonctionnalités dynamiques pour permettre aux associations de gérer les ateliers, les packs, les inscriptions, et de confirmer les soumissions, tout en affichant les images des sponsors de manière dynamique.
- Collaboration étroite avec l'équipe de développement pour assurer la réussite du projet dans les délais impartis.

DEVWISE[♠] juillet 2023 - août 2023
Stage d'initiation Nabeul, Tunis

- Développement et optimisation d'une application de gestion de bâtiments en utilisant Spring Boot, Angular, et MySQL.
- Conception et intégration de nouvelles fonctionnalités pour répondre aux besoins spécifiques du projet
- Amélioration des performances de l'application en appliquant des solutions techniques innovantes et en résolvant des problèmes complexes.

PROJETS

• Credit App Septembre 2023 - Janvier 2024

• Développement d'une application de gestion des achats à crédit utilisant React.js, Spring Boot, et MySQL.

1 1 1 1

- Implémentation des systèmes d'authentification et d'autorisation avec deux rôles distincts : commercial et client.
- Fonctionnalités pour les utilisateurs commerciaux permettant la gestion des clients, l'ajout de transactions et la définition des délais de paiement.

• Rentweels Janvier 2023 - Mai 2023

- Développé l'interface mobile en utilisant React Native, Express.js et MongoDB pour une application de location de voitures en ligne.
- Cette application simplifie le processus de location de voiture pour les clients en leur offrant la possibilité de sélectionner un véhicule, de remplir un formulaire, de télécharger une carte d'identité et un passeport, et de choisir la date de location.

COMPÉTENCES

- Langages de programmation : Java, JavaScript, TypeScript, Python, C
- Technologies Web: HTML, CSS, React, Angular, Node.js, Express.js, spring boot
- Systèmes de bases de données : MySQL, PostgreSQL, MongoDB
- Domaines de spécialisation : Développement Web
- Autres outils et technologies : Git, Docker, IntelliJ, VS Code

LANGUES

Arabe : Langue maternelle Français Anglais